# 非同一控制下的企业合并

提问人：二月风筝 时间：2019-11-28 06:30:29
陈版主，请教一个非同一控制下企业合并的问题，案例背景如下：甲公司出资购买乙集团，购买价款为 5000 万元。乙集团下属 A、B、C 三个全资子公司。乙集团评估价格为 4500 万元，乙集团合并报表账面净资产为 4000万元，其中，对 A 公司的长期股权投资评估价值为 0 元。A 公司单体评估值为-1000 万元。交易发生前，甲公司与乙集团不存在关联方关系，问题：
甲公司购买日编制合并报表时，针对 A公司净资产为负数时该如何处理。
个人理解：在该企业合并中，甲公司可视乙集团为一个资产组组合，甲公司购买乙集团价款与其公允价值之间的差额 500 万元计入商誉。，A 公司购买日对乙集团公允价值与其账面价值之前的差额对报表项目进行调整计入资本公积。无需考虑孙公司净资产为负数的影响。谢谢

回答人：chenyiwei
在甲公司合并报表层面，应将通过非同一控制下合并获取的乙集团可辨认资产和负债作为一个整体，计算商誉或负商誉，然后在商誉减值测试中按照资产减值准则规定的方法将商誉分解到各相关资产组，而不是一开始分别对不同的子公司确认正商誉和负商誉。合并报表层面只体现一项总的商誉。